最高法院刑事裁定
111年度台抗字第1640號
抗  告  人  陳鈞鋒（原名陳蔣權）




上列抗告人因違反毒品危害防制條例等罪案件，不服臺灣高等法
院中華民國111年10月31日定應執行刑之裁定（111年度聲字第35
79號，聲請案號：臺灣高等檢察署111年度執聲字第1691號），
提起抗告，本院裁定如下：
    主  文
抗告駁回。
    理  由
一、按裁判確定前犯數罪者，併合處罰之。又數罪併罰，有二裁
    判以上者，依刑法第51條之規定，定其應執行之刑。且數罪
    併罰，宣告多數有期徒刑者，於各刑中之最長期以上，各刑
    合併之刑期以下，定其刑期，但不得逾30年，同法第50條第
    1項前段、第51條第5款、第53條規定甚明。而執行刑之量定
    ，係事實審法院裁量之職權，倘其所酌定之執行刑，並未違
    背刑法第51條各款或刑事訴訟法第370條第2、3項所定之方
    法或範圍（即法律之外部性界限），亦無明顯違背公平、比
    例原則或整體法律秩序之理念者（即法律之內部性界限），
    即不得任意指為違法或不當。
二、本件原裁定以抗告人陳鈞鋒經判處如其附表（下稱附表）各
    編號所示之刑確定。附表編號2、3、5所示之罪所處之刑，
    均為得易科罰金之罪（附表編號2之「確定判決欄」之「判
    決確定日期」應更正為「108/06/18」），檢察官依抗告人
    請求，聲請合併定其應執行之有期徒刑。審酌附表編號1至3
    所示各罪，曾經定應執行有期徒刑2年5月確定，並考量所犯
    各罪之犯罪類型、動機、態樣、侵害法益、行為次數等情狀
    ，兼衡刑罰經濟與公平、比例等原則，在量刑權之法律拘束
    性原則及量刑權之內、外部性界限範圍內，暨參考抗告人之
    意見，酌定應執行有期徒刑4年2月。經核於法尚無違誤。
三、抗告意旨略以：抗告人所犯各罪，均係侵害同一法益、罪責
    評價重複性較高，應酌定較低之應執行刑。原裁定所定之應
    執行刑過重，有不符罪責相當、比例、公平原則之違法。
四、惟查：附表編號2、3所示之施用第二級毒品罪，犯罪類型相
    同，時間相近，責任非難重複程度較高，惟與附表編號1所
    示之販賣第二級毒品未遂罪、編號4所示之製造第三級毒品
    罪及編號5所示持有第三級毒品純質淨重五公克以上罪，犯
    罪類型不同、於併合處罰時其責任非難重複之程度則較低。
    原裁定就抗告人附表編號1至3所示各罪已定之應執行刑有期
    徒刑2年5月，加計附表編號4、5所示之有期徒刑，予以適度
    寬減，已反應責任遞減原則，兼及罪責相當原則與抗告人恤
    刑利益，符合法律授予裁量權之目的，未逾越刑法第51條第
    5款所定之外部性界限，亦無明顯濫用裁量權而有違反內部
    性界限之情形，核屬原審定應執行刑裁量職權之適法行使。
    抗告意旨係對原裁定已明白論述之事項，援引數罪併罰之理
    論，依憑個人主觀意見，任意指摘所定應執行刑過重，而有
    違法、不當。本件抗告為無理由，應予駁回。
據上論結，應依刑事訴訟法第412條，裁定如主文。
中　　華　　民　　國　　111 　年　　12　　月　　15　　日
                  刑事第五庭審判長法　官  李錦樑
                                  法　官  周政達
                                  法　官  蘇素娥
                                  法　官  錢建榮
                                  法　官  林婷立
本件正本證明與原本無異
                                  書記官  劉藝文
中　　華　　民　　國　　111 　年　　12　　月　　20　　日